src/fst/affixes/nouns.lexc
LEXICON N_ТИРЕ  !!≈ * __@CODE@__ тир: 12 ProsSg -увна
! /total=3/
! тир tyír°	тирӑн’ tyírən°h	тирˮ tyír°q	тире tyírye
:° NEW-ODD-SYLL-NO-VOWEL-CHANGE-I2E ;
:° NEW-EVEN-SYLL-SGSCHWA-VARIANT-STEMS ;
:° NEW-ODD-SYLL-DU-NOM_Каʼ ;
:° NEW-EVEN-SYLL-SG-LOC_Кана ;
:у NEW-SG-PROS_вна ;
:° NEW-ODD-SYLL-SGSTEMS-LESS-SCHWA-VARIANTS ;
:е NEW-ODD-SYLL-PLVOWELVARIANTS-LESS-PROS ;
:е NEW-EVEN-SYLL-PLPROSPXSUF_ˮмана ;
!: NMN_ТИРЕ ;

LEXICON N_ЕД-RUS
+Rus: N_ЕД ;
LEXICON N_ЕД  !!≈ * __@CODE@__ ед: 13 ProsSg -увна /-ювна
! /total=98/
! ед yed°	едӑн’ yedən°h	едˮ yed°q	ед yed°
!:° NMN_МУНО ;
!:° MUNO_O ;
:° NEW-ODD-SYLL-NO-VOWEL-CHANGE-I2E ;
:° NEW-AFF-2CENTERS-PRED-NOM_Даваˮ ;
:а NEW-AFF-2CENTERS-PRED-NOM_Даваˮ ;
:° NEW-AFF-3CENTERS-EQU_Даремʼ ;
:° NEW-AFF-2CENTERS-CLOSED-PRED-ACC/GEN_Дамда ;
:а NEW-AFF-2CENTERS-CLOSED-PRED-ACC/GEN_Дамда ;
:° NEW-ODD-SYLL-SGSCHWA-VARIANT-STEMS-PRED-ACC/GEN/NOM_дами ;
:а NEW-ODD-SYLL-SGSCHWA-VARIANT-STEMS-PRED-ACC/GEN/NOM_дами ;
!:° NEW-EVEN-SYLL-SGSCHWA-VARIANT-STEMS ;
:° NEW-ODD-SYLL-DU-NOM_Каʼ ;
:а NEW-SG-GEN-PXSG1_ни ;
:° NEW-EVEN-SYLL-SG-LOC_Кана ;
:° NEW-SG-PROS_вна ;
:а NEW-SG-NOM-PXSG1/SG2/DU2/PL2 ;
:° NEW-ODD-SYLL-SGSTEMS-LESS-SCHWA-VARIANTS ;
:° NEW-ODD-SYLL-PLVOWELVARIANTS-LESS-PROS ;
:а  NEW-PL-NOM-PXSG3-2-PL3 ;
:° NEW-EVEN-SYLL-PLPROSPXSUF_ˮмана ;
!+Lim:ри NMN_ҢЭ ;

LEXICON N_МАРАҢГЫ-RUS
+Rus: N_МАРАҢГЫ ;
LEXICON N_МАРАҢГЫ  !!≈ * __@CODE@__ мӑраңга: 14PProsSg -вна
! /total=15/
! мӑраңга məraŋka	мӑраңган’ məraŋkan°h	мӑраңгаˮ məraŋkaq	мӑраңгы məraŋki
: NEW-ODD-SYLL-NO-VOWEL-CHANGE-I2E ;
: NEW-AFF-2CENTERS-PRED-NOM_Даваˮ ;
: NEW-AFF-2CENTERS-PRED-NOM_Дваˮ ;
: NEW-AFF-3CENTERS-EQU_Дремʼ ;
: NEW-AFF-2CENTERS-CLOSED-PRED-ACC/GEN_Дамда ;
: NEW-ODD-SYLL-SGSCHWA-VARIANT-STEMS-PRED-ACC/GEN/NOM_дами ;
: NEW-ODD-SYLL-SGSCHWA-VARIANT-STEMS-PRED-ACC/GEN/NOM_дми ;
: NEW-ODD-SYLL-DU-NOM_Каʼ ;
: NEW-ODD-SYLL-SG-LOC_Кана ;
: NEW-SG-PROS_вна ;
: NEW-ODD-SYLL-SGSTEMS-LESS-SCHWA-VARIANTS ;
:%^A2I NEW-ODD-SYLL-PLVOWELVARIANTS-LESS-PROS ;
:%^A2I NEW-ODD-SYLL-PLPROSPXSUF_ˮмна ;


LEXICON N_МАРАҢГЫ-SG
:	NMN_МАРАҢГЫ-SG ;
LEXICON N_МАРАҢГЫ-PL
:	NMN_МАРАҢГЫ-PL ;

LEXICON N_ҢУДИ-RUS 
+Rus: N_ҢУДИ ;

LEXICON N_ҢУДИ  !!≈ * __@CODE@__ ңуда: 15 ProsSg -вна
! /total=53/
! ңуда ŋuda	ңудан’ ŋudan°h	ңудаˮ ŋudaq	ңуди ŋudyi
!! Yaml: __N-ngudiTS__
: NEW-ODD-SYLL-NO-VOWEL-CHANGE-I2E ;
: NEW-ODD-SYLL-SGSTEMS-LESS-SCHWA-VARIANTS ;
!
!EVEN
: NEW-AFF-2CENTERS-PRED-NOM_Даваˮ ;
: NEW-AFF-3CENTERS-EQU_Даремʼ ;
: NEW-AFF-2CENTERS-CLOSED-PRED-ACC/GEN_Дамда ;
: NEW-ODD-SYLL-SGSCHWA-VARIANT-STEMS-PRED-ACC/GEN/NOM_дами ;
: NEW-ODD-SYLL-DU-NOM_Каʼ ;
: NEW-EVEN-SYLL-SG-LOC_Кана ;
: NEW-SG-PROS_вна ;
:%^A2I NEW-ODD-SYLL-PLVOWELVARIANTS-LESS-PROS ;
:%^A2I NEW-EVEN-SYLL-PLPROSPXSUF_ˮмана ;
!+Lim:ри NMN_ҢЭ ;

LEXICON N_ЕСИ  !!≈ * __@CODE@__ ая̆ха: 16PProsSg -вна
! /total=1/
! я̆ха yəxa	я̆хан’ yəxan°h	я̆хаˮ yəxaq	еси yesy
!! Yaml: __N-yaxaTS__
: NEW-ODD-SYLL-NO-VOWEL-CHANGE-I2E ;
!EVEN
: NEW-AFF-2CENTERS-PRED-NOM_Даваˮ ;
: NEW-AFF-3CENTERS-EQU_Даремʼ ;
: NEW-AFF-2CENTERS-PRED-NOM_Дваˮ ;
: NEW-AFF-3CENTERS-EQU_Дремʼ ;
: NEW-AFF-2CENTERS-CLOSED-PRED-ACC/GEN_Дамда ;
: NEW-ODD-SYLL-SGSCHWA-VARIANT-STEMS-PRED-ACC/GEN/NOM_дами ;
: NEW-AFF-2CENTERS-CLOSED-PRED-ACC/GEN_Дмда ;
: NEW-ODD-SYLL-SGSCHWA-VARIANT-STEMS-PRED-ACC/GEN/NOM_дми ;
: NEW-ODD-SYLL-DU-NOM_Каʼ ;
: NEW-EVEN-SYLL-SG-LOC_Кана ;
: NEW-SG-PROS_вна ;
: NEW-ODD-SYLL-SGSTEMS-LESS-SCHWA-VARIANTS ;
:%^A2I NEW-ODD-SYLL-PLVOWELVARIANTS-LESS-PROS ;
:%^A2I NEW-EVEN-SYLL-PLPROSPXSUF_ˮмана ;


LEXICON N_ҢОДИ-RUS 
+Rus: N_ҢОДИ ;
LEXICON N_ҢОДИ  !!≈ * __@CODE@__ ңодя: 17 ProsSg -вна
!! Yaml: __N-ngodiTS__
: NEW-ODD-SYLL-NO-VOWEL-CHANGE-I2E ;
!EVEN
: NEW-AFF-2CENTERS-PRED-NOM_Даваˮ ;
: NEW-AFF-3CENTERS-EQU_Даремʼ ;
!: NEW-AFF-2CENTERS-PRED-NOM_Дваˮ ;
!: NEW-AFF-3CENTERS-EQU_Дремʼ ;
: NEW-AFF-2CENTERS-CLOSED-PRED-ACC/GEN_Дамда ;
: NEW-ODD-SYLL-SGSCHWA-VARIANT-STEMS-PRED-ACC/GEN/NOM_дами ;
!: NEW-AFF-2CENTERS-CLOSED-PRED-ACC/GEN_Дмда ;
!: NEW-ODD-SYLL-SGSCHWA-VARIANT-STEMS-PRED-ACC/GEN/NOM_дми ;
: NEW-ODD-SYLL-DU-NOM_Каʼ ;
: NEW-EVEN-SYLL-SG-LOC_Кана ;
: NEW-SG-PROS_вна ;
: NEW-ODD-SYLL-SGSTEMS-LESS-SCHWA-VARIANTS ;
:%^A2I NEW-ODD-SYLL-PLVOWELVARIANTS-LESS-PROS ;
:%^A2I NEW-EVEN-SYLL-PLPROSPXSUF_ˮмана ;


LEXICON N_ЯЛЭ  !!≈ * __@CODE@__ яля: 18 ProsSg -вна
! /total=2/
! яля yalya	ялян’ yalyan°h	яляˮ yalyaq	ялэ yale
: NEW-ODD-SYLL-NO-VOWEL-CHANGE-I2E ;
!EVEN
: NEW-AFF-2CENTERS-PRED-NOM_Даваˮ ;
: NEW-AFF-3CENTERS-EQU_Даремʼ ;
: NEW-AFF-2CENTERS-PRED-NOM_Дваˮ ;
: NEW-AFF-3CENTERS-EQU_Дремʼ ;
: NEW-AFF-2CENTERS-CLOSED-PRED-ACC/GEN_Дамда ;
: NEW-ODD-SYLL-SGSCHWA-VARIANT-STEMS-PRED-ACC/GEN/NOM_дами ;
: NEW-AFF-2CENTERS-CLOSED-PRED-ACC/GEN_Дмда ;
: NEW-ODD-SYLL-SGSCHWA-VARIANT-STEMS-PRED-ACC/GEN/NOM_дми ;
: NEW-ODD-SYLL-DU-NOM_Каʼ ;
: NEW-EVEN-SYLL-SG-LOC_Кана ;
: NEW-SG-PROS_вна ;
: NEW-ODD-SYLL-SGSTEMS-LESS-SCHWA-VARIANTS ;
:%^HardFronting NEW-ODD-SYLL-PLVOWELVARIANTS-LESS-PROS ;
:%^HardFronting NEW-EVEN-SYLL-PLPROSPXSUF_ˮмана ;

LEXICON N_ХОБ-RUS
+Rus: N_ХОБ ;
LEXICON N_ХОБ  !!≈ * __@CODE@__ хоба:хоба 19 ProsSg -вна
!! Yaml: __xob__
! /total=25/
! хоба xoba	хобан’ xoban°h	хобаˮ xobaq	хоб xob°
: NEW-ODD-SYLL-NO-VOWEL-CHANGE-I2E ;
!EVEN
: NEW-AFF-2CENTERS-PRED-NOM_Даваˮ ;
: NEW-AFF-3CENTERS-EQU_Даремʼ ;
: NEW-AFF-2CENTERS-PRED-NOM_Дваˮ ;
: NEW-AFF-3CENTERS-EQU_Дремʼ ;
: NEW-AFF-2CENTERS-CLOSED-PRED-ACC/GEN_Дамда ;
: NEW-ODD-SYLL-SGSCHWA-VARIANT-STEMS-PRED-ACC/GEN/NOM_дами ;
: NEW-AFF-2CENTERS-CLOSED-PRED-ACC/GEN_Дмда ;
: NEW-ODD-SYLL-SGSCHWA-VARIANT-STEMS-PRED-ACC/GEN/NOM_дми ;
: NEW-ODD-SYLL-DU-NOM_Каʼ ;
: NEW-EVEN-SYLL-SG-LOC_Кана ;
: NEW-SG-PROS_вна ;
: NEW-ODD-SYLL-SGSTEMS-LESS-SCHWA-VARIANTS ;
:%^VowLoss NEW-ODD-SYLL-PLVOWELVARIANTS-LESS-PROS ;
:%^VowLoss NEW-EVEN-SYLL-PLPROSPXSUF_ˮмана ;

LEXICON N_ТЁН  !!≈ * __@CODE@__ тёня:тёня 20 ProsSg -вна
!! Yaml: __tyon__
! /total=14/
!тёня tyonya	тёнян’ tyonyan°h	тёняˮ tyonyaq	тён tyon°
: NEW-ODD-SYLL-NO-VOWEL-CHANGE-I2E ;
!EVEN
: NEW-AFF-2CENTERS-PRED-NOM_Даваˮ ;
: NEW-AFF-3CENTERS-EQU_Даремʼ ;
: NEW-AFF-2CENTERS-PRED-NOM_Дваˮ ;
: NEW-AFF-3CENTERS-EQU_Дремʼ ;
: NEW-AFF-2CENTERS-CLOSED-PRED-ACC/GEN_Дамда ;
: NEW-ODD-SYLL-SGSCHWA-VARIANT-STEMS-PRED-ACC/GEN/NOM_дами ;
: NEW-AFF-2CENTERS-CLOSED-PRED-ACC/GEN_Дмда ;
: NEW-ODD-SYLL-SGSCHWA-VARIANT-STEMS-PRED-ACC/GEN/NOM_дми ;
: NEW-ODD-SYLL-DU-NOM_Каʼ ;
: NEW-EVEN-SYLL-SG-LOC_Кана ;
: NEW-SG-PROS_вна ;
: NEW-ODD-SYLL-SGSTEMS-LESS-SCHWA-VARIANTS ;
:%^PalLoss%^VowLoss NEW-ODD-SYLL-PLVOWELVARIANTS-LESS-PROS ;
:%^PalLoss%^VowLoss NEW-EVEN-SYLL-PLPROSPXSUF_ˮмана ;

LEXICON N_ПИСЬ !!≈ * __@CODE@__ пися: 21 ProsSg -вна
! /total=10/
! пися pyísya  писян’ pyísyan°h писяˮ pyísyaq  пись pyísy°
: NEW-ODD-SYLL-NO-VOWEL-CHANGE-I2E ;
!EVEN
: NEW-AFF-2CENTERS-PRED-NOM_Даваˮ ;
: NEW-AFF-3CENTERS-EQU_Даремʼ ;
: NEW-AFF-2CENTERS-PRED-NOM_Дваˮ ;
: NEW-AFF-3CENTERS-EQU_Дремʼ ;
: NEW-AFF-2CENTERS-CLOSED-PRED-ACC/GEN_Дамда ;
: NEW-ODD-SYLL-SGSCHWA-VARIANT-STEMS-PRED-ACC/GEN/NOM_дами ;
: NEW-AFF-2CENTERS-CLOSED-PRED-ACC/GEN_Дмда ;
: NEW-ODD-SYLL-SGSCHWA-VARIANT-STEMS-PRED-ACC/GEN/NOM_дми ;
: NEW-ODD-SYLL-DU-NOM_Каʼ ;
: NEW-EVEN-SYLL-SG-LOC_Кана ;
: NEW-SG-PROS_вна ;
: NEW-ODD-SYLL-SGSTEMS-LESS-SCHWA-VARIANTS ;
:%^VowLoss NEW-ODD-SYLL-PLVOWELVARIANTS-LESS-PROS ;
:%^VowLoss NEW-EVEN-SYLL-PLPROSPXSUF_ˮмана ;

LEXICON N_ХАСЕВ  !!≈ * __@CODE@__ хасава: 22 ProsSg -вна
! /total=1/
! хасава xasawa        хасаван’ xasawan°h      хасаваˮ xasawaq хасев xasyew°
: NEW-ODD-SYLL-NO-VOWEL-CHANGE-I2E ;
!EVEN
: NEW-AFF-2CENTERS-PRED-NOM_Даваˮ ;
: NEW-AFF-3CENTERS-EQU_Даремʼ ;
: NEW-AFF-2CENTERS-PRED-NOM_Дваˮ ;
: NEW-AFF-3CENTERS-EQU_Дремʼ ;
: NEW-AFF-2CENTERS-CLOSED-PRED-ACC/GEN_Дамда ;
: NEW-ODD-SYLL-SGSCHWA-VARIANT-STEMS-PRED-ACC/GEN/NOM_дами ;
: NEW-AFF-2CENTERS-CLOSED-PRED-ACC/GEN_Дмда ;
: NEW-ODD-SYLL-SGSCHWA-VARIANT-STEMS-PRED-ACC/GEN/NOM_дми ;
: NEW-ODD-SYLL-DU-NOM_Каʼ ;
: NEW-EVEN-SYLL-SG-LOC_Кана ;
: NEW-SG-PROS_вна ;
: NEW-ODD-SYLL-SGSTEMS-LESS-SCHWA-VARIANTS ;
:%^StemVowFronting NEW-ODD-SYLL-PLVOWELVARIANTS-LESS-PROS ;
:%^StemVowFronting NEW-EVEN-SYLL-PLPROSPXSUF_ˮмана ;
