src/fst/stems/nouns.lexc
LEXICON nouns
антенна+N:антенна N_МАРАҢГЫ-RUS  "antenni" ;
арифметика+N:арифметика N_МАРАҢГЫ-RUS  "aritmetiikka" ;
бензин+N:бензин N_ЕД-RUS  "bensiini" ;
ботинка+N:ботинка N_МАРАҢГЫ-RUS  "varsikenkä" ;
буква+N:буква N_ҢУДИ-RUS  "kirjain" ;
вторник+N:вторник N_ЕД-RUS  "tiistai" ;
государства+N:государства N_ХОБ-RUS  "valtio" ;
граната+N:граната N_ХОБ-RUS  "kranaatti" ;
груша+N:груша N_ХОБ-RUS  "päärynä" ;
демократия+N:демократия N_ҢОДИ-RUS  "demokratia" ;
депутат+N:депутат N_ЕД-RUS  "valtuutettu" ;
еня+N:еня N_ҢОДИ  "öinen vartija" ;
жирафа+N:жирафа N_ХОБ-RUS  "kirahvi" ;
звания+N:звания N_ҢОДИ-RUS  "arvo" ;
календарь+N:календарь N_ЕД-RUS  "kalenteri" ;
капуста+N:капуста N_МАРАҢГЫ-RUS  "kaali" ;
капуста+N:хапуста N_МАРАҢГЫ  "kaali" ;
карандаш+N:харандас N_ЕД  "lyijykynä" ;
книга+N:хыника N_ҢУДИ  "kirja" ;
конференция+N:конференция N_ҢОДИ-RUS  "konferenssi" ;
лембтя+N:лембтя N_ҢОДИ  "sormus" ;
лембя+N:лебя N_ТЁН  "(airon) lapa" ;
лимбика+N:лимбика N_МАРАҢГЫ  "naistenhatun lieve" ;
лорца+N:лорца N_ХОБ  "kumpu" ;
малака+N:молока N_МАРАҢГЫ  "maito" ;
марка+N:марка N_ҢУДИ  "merkki" ;
математика+N:математика N_ҢУДИ-RUS  "matematiikka" ;
маха+N:маха N_ЕД  "änkyttäjä" ;
мерця+N:мерця N_ПИСЬ  "tuuli" ;
мея+N:мея N_ПИСЬ  "miniä" ;
меңга+N:меңга N_ХОБ  "koste" ;
миндя+N:миндя N_ҢОДИ  "menijä" ;
минут+N:минут N_ЕД-RUS  "minuutti" ;
мяракоця+N:мяракоця N_ҢОДИ  "napinreikä" ;
наваңга+N:наваңга N_МАРАҢГЫ  "navaga" ;
нара+N:нара N_ХОБ  "kevät" ;
небя+N:невя N_ТЁН  "äiti" ;
неделя+N:неделя N_ҢОДИ-RUS  "viikko" ;
ненадумдаˮма+N:ненадумдаˮма N_ҢУДИ  "merkki" ;
нея+N:нея N_ПИСЬ  "täti" ;
нися+N:нися N_ПИСЬ  "isä" ;
норма+N:норма N_ҢУДИ-RUS  "normi" ;
нэлук+N:нэлук N_ЕД  "riepu" ;
няда+N:няда N_ХОБ  "jäkälä" ;
палуторма+N:палуторма N_ҢУДИ  "tyhjänpuhuminen" ;
паңгця+N:паңгця N_ҢОДИ  "jätkä" ;
пеля+N:пеля N_ТЁН  "puoli" ;
пенсия+N:пенсия N_ҢОДИ-RUS  "eläke" ;
печь+N:печь N_ЕД-RUS  "uuni" ;
пися+N:пися N_ПИСЬ  "hiiri" ;
полка+N:полка N_ҢУДИ-RUS  "hylly" ;
пораха+N:пораха N_МАРАҢГЫ  "ruuti" ;
пулка+N:булка N_МАРАҢГЫ-RUS  "pulla" ;
пыхыд+N:пыхыд N_ЕД  "vartalo" ;
пэроˮма+N:пэроˮма N_ҢУДИ  "toimipaikka" ;
пэңа+N:пэңа N_ХОБ  "porontajoista sänky" ;
райна+N:райна N_ҢУДИ-RUS  "puomi" ;
редакция+N:редакция N_ҢОДИ-RUS  "toimitus" ;
секунда+N:секунда N_ҢУДИ-RUS  "sekunti" ;
сеня+N:сеня N_ҢОДИ  "eteinen" ;
сеп+N:сеп N_ТИРЕ  "tasku" ;
сессия+N:сессия N_ҢОДИ-RUS  "istunto" ;
сея+N:сея N_ПИСЬ  "kodan etuosa (naisten alue)" ;
сибя+N:сибя N_ТЁН  "pöly" ;
совет+N:совет N_ЕД-RUS  "neuvosto" ;
суббота+N:суббота N_ҢУДИ-RUS  "lauantai" ;
суд+N:суд N_ЕД  "oikeus" ;
сыхыˮма+N:сыхыˮма N_ҢУДИ  "side" ;
сюмб+N:сюмб N_ТИРЕ  "tylppä otsa" ;
сёбя+N:сёя N_ТЁН  "huppu" ;
сёнзя+N:шондя N_ПИСЬ  "sisu" ;
тарбовка+N:тарбовка N_МАРАҢГЫ  "haulikko" ;
теˮэм+N:теˮэм N_ТИРЕ  "saappaan nauha" ;
теˮэм+N:тем N_ТИРЕ  "saappaan nauha" ;
тер+N:тер N_ЕД  "sisältö" ;
тиля+N:тиля N_ТЁН  "lyhyt alempi sarvihaara" ;
тир+N:тир N_ТИРЕ  "pilvi" ;
тоба+N:тоба N_ХОБ  "sorkka" ;
тохоця+N:тохоця N_ҢОДИ  "vaatepala" ;
тюнд+N:тюнд N_ТИРЕ  "kunnas" ;
тёня+N:тёня N_ТЁН  "kettu" ;
физкультура+N:физкультура N_МАРАҢГЫ-RUS  "liikunta" ;
фотография+N:фотография N_ҢОДИ-RUS  "valokuva" ;
хайпа+N:хайпа N_ҢУДИ  "tuulen kantama pehmeä lumi" ;
халя+N:халя N_ЯЛЭ  "kala" ;
харасин+N:харасин N_ЕД  "lamppuöljy" ;
хартоска+N:хартоска N_МАРАҢГЫ  "peruna" ;
хасава+N:хасава N_ХАСЕВ  "mies" ;
холаңоба+N:холаңоба N_ХОБ  "työkäsine" ;
хоска+N:кошка N_МАРАҢГЫ-RUS  "kissa" ;
цифра+N:цифра N_ҢУДИ-RUS  "numero" ;
чернила+N:сирнила N_МАРАҢГЫ  "muste" ;
четверг+N:четверг N_ЕД-RUS  "torstai" ;
чукча+N:чукча N_ХОБ-RUS  "tšuktši" ;
чукча+N:сюкча N_ХОБ-RUS  "tšuktši" ;
школа+N:школа N_ХОБ-RUS  "koulu" ;
экономика+N:экономика N_ХОБ-RUS  "talous" ;
юбка+N:юпка N_МАРАҢГЫ-RUS  "hame" ;
юйˮмя+N:юйˮмя N_ҢОДИ  "säkki kehtoa varten" ;
яд+N:яд N_ЕД  "taulu, jolla leikataan pieniä esineitä" ;
яля+N:яля N_ЯЛЭ  "päivä" ;
яха+N:яха N_ЕСИ  "joki" ;
ёрка+N:ёрка N_ХОБ  "kaari" ;
ңавороˮма+N:ңороˮма N_ҢУДИ  "ruoanjätteet" ;
ңартиңгаля+N:ңартиңгаля N_ЯЛЭ  "kuore" ;
